臺灣嘉義地方法院交通事件裁定　　　　　　　　　　九十三年度交聲字第一六三號
　　原處分機關　交通部公路總局嘉區監理所新營監理站
　　異　議　人　甲○○
右列異議人因違反道路交通管理處罰條例案件，對於交通部公路總局嘉義區監理所
新營監理站於九十三年八月二十七日所為之處分 (原處分案號：新監裁違字第裁73
-M00000000號)聲明異議，本院裁定如左：
    主  文
異議駁回。
    理  由
一、原處分意旨略以：受處分人即異議人駕駛車牌號碼０４５２—ＦＧ號自用小客車
    ，於民國九十三年五月十三日十二時四十分在新營市○○路與長榮路口肇事致人
    受傷後逃逸，經台南縣警察局依道路交通管理處罰條例第六十二條第一項告發，
    嗣經原處分機關以前開違規事實逕行裁決等情。
二、聲明異議意旨則以：車禍發生係因陳俊州開車撞擊異議人所駕駛車輛之右後方，
    致異議人之車輛撞擊馮聰輝之自用小貨車，肇事後異議人自車內爬出並到旁邊加
    油站止血，陳俊州見異議人流血不止，始提議先送本人至醫院就診而離開現場等
    情。
三、按汽車駕駛人，駕駛汽車肇事致人受傷或死亡，應即採取救護或其他必要措施，
    並向警察機關報告，不得駛離；違者吊扣其駕照三個月至六個月；逃逸者吊銷駕
    駛執照，道路交通管理處罰條例第六十二條第一項定有明文。此條文之立法意旨
    ，在於科以肇事者須即採取救護或其他必要措施，並應向警察機關報告之義務，
    以防因就醫延誤致生無謂之傷亡，並俾得通知傷亡者家屬到場，以明責任，故凡
    肇事人於行車肇事致人受傷或死亡，未即採取救護或其他必要措施，並向警察機
    關報告，即駕車駛離現場者，均應依該規定處罰。
四、經查，異議人甲○○於九十三年五月十三日上午九時許，與其友人陳俊州，在臺
    南縣柳營鄉奇美醫院之工地內共同飲用啤酒，於同日中午十二時許，二人飲酒結
    束後，分別駕車欲返回嘉義之住處，甲○○乃駕駛車牌號碼Ｏ四五二─ＦＧ號自
    小客車，陳俊州則駕駛其友人蘇華貞所有車牌號碼八Ｈ─一七五九號自小客車與
    甲○○一同離開工地。二人沿省道台一線由南向北行駛，於同日中午十二時四十
    分許，行經臺南縣新營市○○路與長榮路口前，適馮聰輝駕駛車牌號碼三五三Ｏ
    ─ＧＭ號自小貨車載其妻莊妙如及其妻舅莊自強，正在開元路與長榮路口之第二
    快車道上等待紅綠燈，甲○○駕駛前開自小客車，同向自馮聰輝所駕駛之自用小
    貨車後方高速駛來，見前方路口之號誌燈即將轉換為綠燈，急欲向左切換至第一
    快車道超車行駛時，因疏未注意車前狀況，並與前車保持安全間隔，而自後追撞
    馮聰輝所駕駛前開自小貨車之左後保險桿，甲○○所駕駛之自小客車因高速失控
    繼續向前撞及對面路口之中央分隔島後，隨即翻覆，馮聰輝所駕駛之自小貨車遭
    撞及後，向右前方推進至第三快車道前方之路口，而陳俊州則駕駛前開自小客車
    ，同向由開元路第三快車道急速向前駛來，欲通過長榮路口時，因疏未注意車前
    狀況，復因酒後駕車注意能力減低，旋即自後衝撞馮聰輝所駕駛前開自小貨車之
    右前車門，致前開自小貨車之右前車門被撞開後，坐在副駕駛座之乘客莊妙如因
    此被彈至車外，並跌落在該部自小貨車之右前車輪底下，而遭輾傷，致受有腹部
    鈍傷合併脾臟破裂、臉部及軀幹四肢多處擦傷等傷害；馮聰輝則受有右側臀部、
    頸部挫傷等傷害；莊自強則受有右側第二、第三趾擦傷等傷害。甲○○、陳俊州
    於事故發生後，非但未下車協助報警或為其他必要之救護措施，卻由陳俊州駕駛
    車牌號碼八Ｈ─一七五九號自小客車，載甲○○逕行逃離現場，行經省道台一線
    與土庫路口，甲○○便自行下車，與陳俊州分別逃逸。經警循線於同日下午二時
    許，在臺南縣新營市土庫里往白河鎮○○○道路上，查獲陳俊州將前開肇事之自
    小客車停放在路旁，且已將該車之車牌取下等情，有陳俊州、馮聰輝、莊妙如、
    莊自強於台南縣警察局新營分局及台灣台南地方法院檢察署之警偵訊筆錄可資參
    照，復有行政院衛生署新營醫院乙種診斷證明書一紙及長庚紀念醫院嘉義分院診
    斷證明書三紙、臺南縣警察局道路交通事故現場圖、道路交通事故調查報告表(一)
    、(二)、臺南縣警察局新營分局發生交通事故紀錄（通報）單、肇事現場相片及車
    損相片、臺灣省車輛行車事故覆議鑑定委員會之鑑定意見書一份可証，異議人肇
    事逃逸之行為應堪認定。
五、又異議人雖受有顏面裂傷一．五公分，並於同日上午十時十六分許至嘉義基督教
    醫院就診，此有前揭醫院之就醫証明書及診斷診明書可資參照，然查其傷勢並非
    嚴重至無法救護其他傷患並向警察機關報告之程度，惟卻與另一肇事人陳俊州共
    同逃離現場。嗣於逃離現場途中異議人並向陳俊州提議將車牌取下，以免被發現
   等情，亦經陳俊州於台灣台南地方法院檢察署陳述明確 (九十三年度營偵字第六
    四六號偵查卷第五十四頁)，足見異議人主觀上確有逃逸之意圖，故異議人於肇
    事後有逃逸之外觀及犯意，應論以肇事逃逸行為。本件原處分機關之裁決並無不
    當，異議人異議尚難認為有據，爰予駁回。
六、依道路交通案件處理辦法第十九條，裁定如主文。
中    華    民    國    九十四        年    一    月    二十七         日
                            臺灣嘉義地方法院交通法庭
                                  法  官  黃  義  成
右為正本，係照原本作成，證明與原本無異。
如不服本裁定，應於送達後五日內，向本院提出抗告狀。
中    華    民    國    九十四        年    一    月    二十七         日
                                  書記官  侯  麗  茹
    .
